臺北高等行政法院裁定　　　　　　　　　　　　　　八十九年度訴字第二八四三號
　　原　　　告　福商有限公司
　　代　表　人　甲○○○董事.
　　被　　　告　財政部臺北市國稅局
　　代　表　人　乙○○（局長）
右當事人間因營利事業所得稅事件，原告不服行政院中華民國八十八年八月三日台八
十八訴字第二九八三二號再訴願決定，提起行政訴訟，本院裁定如左：
    主  文
原告之訴駁回。
訴訟費用由原告負擔。
    理  由
一、按「撤銷訴訟之提起，應於訴願決定書送達後二個月之不變期間內為之。」、「
    原告之訴，有左列各款情形之一者，行政法院應以裁定駁回之。但其情形可以補
    正者，審判長應定期間先命補正：．．．六　起訴逾越法定期限者。」，八十七
    年十月二十八日修正公布，八十九年七月一日施行之行政訴訟法第一百零六條第
    一項前段、第一百零七條第一項第六款分別定有明文。又按「官署之行政處分，
    經人民依行政爭訟之手段請求救濟，而經受理訴願之官署，就實體上審查決定而
    告確定，或經行政法院就實體上判決確定者，即兼有形式上及實質上之確定力。
    當事人對於同一事項，既不得再行爭執，而為該處分之官署及其監督官署，亦不
    能復予變更。」，原行政法院（現改制為最高行政法院）四十五年判字第六十號
    著有判例。
二、本件原告民國（以下同）八十二年度營利事業所得稅結算申報，列報營業收入新
    台幣（以下同）三七、一六八、一三○元，營業成本三七、三五四、一一四元，
    旅費一六八、一六五元，廣告費五五、五○○元，稅捐五三、七九二元，其他費
    用二九二、○八八元。被告初查，以原告營業成本中，部分可勾稽者予以核實認
    定，計九、○八六、四八○元，部分品名號碼、數量及出口日期不合，無法勾稽
    ，該部分營業成本依同業利潤標準核定為二二、六七一、四三七元，核定其八十
    二年度營業成本為三一、七五七、九一七元。至於旅費原申報一六八、一六五元
    ，惟其中五月十八日三四、二八○元、五月三十日八、四○○元、十二月二十八
    日三八、○○○元未附出差報告、機票及相關文件，不予認定，核定為八七、四
    八五元。廣告費原申報五五、五○○元，其中八月二十七日二五、一四二元未附
    憑證不予認定；五月十七日二五、三五八元中之一三、二三一元係按月分攤轉下
    年度，核定為一七、一二七元。稅捐原申報五三、七九二元，其中五月二十日支
    付房屋稅二八、四四四元部分，非其名義又未辦理扣繳，不予認定，核定為二五
    、三四八元。其他費用原申報二九二、○八八元，其中銷貨費用六七、二三五元
    未附憑證，不予認定，核定為二二四、八五三元，餘核實認定，核定其營業淨利
    為四、○九五、三一三元，惟超過依同業利潤標準核定之營業淨利三、三四五、
    一三一元，乃依行為時營利事業所得稅查核準則第六條第一項規定，核定營業淨
    利為三、三四五、一三一元，加計其他收入二、○三五、一三五元，減除利息支
    出二七六、八一○元，全年所得額五、一○三、四五六元。原告不服，就營業成
    本、旅費、廣告費、稅捐及其他費用部分，申經復查結果，未准變更，向財政部
    提起訴願，經遭駁回，提起再訴願，經行政院台八十五訴字第四六六一一號再訴
    願決定，將原決定及原處分均撤銷，由被告另為適法之處分。被告重核結果，除
    准予追減非營業收入二、○三五、一三五元外，其餘未准變更。原告仍未甘服，
    向財政部提起訴願，經該部以台財訴第000000000號訴願決定駁回，訴
    願決定書於八十六年九月二十四日送達原告，有經原告所在之大廈管理組蓋章及
    管理員簽收之郵務送達證書附該部卷可稽，因原告並未依規定提起再訴願而告確
    定。茲原告復對同一事實就已確定案件重行於八十七年十月一日提起訴願，八十
    八年一月二十七日提起再訴願，財政部、行政院遞從程序駁回，俱無不合，原告
    復對之提起行政訴訟，仍難謂合法，況行政院台八十八訴字第二九八三二號再訴
    願決定書係於八十八年八月五日即送達原告，有經原告所在之大廈管理組蓋章及
    管理員簽收之郵務送達證書附卷可稽，卻又遲至八十九年七月二十一日始誤向最
    高行政法院提起行政訴訟，八十九年十一月二十日移由本院辦理，已逾法定不變
    期間，亦不合法，應予駁回。
三、原告就同一事件曾於八十九年七月二十七日向行政院提起行政訴訟，八十九年八
    月一日移由本院於八十九年十月九日以八十九年度訴字第三五三號裁定「原告之
    訴駁回」，原告不服，提起抗告，經最高行政法院於九十一年一月三日以九十一
    年度裁字第三號裁定抗告駁回確定，併此敘明。
四、依行政訴訟法第一百零七條第一項第六款、第一百零四條，民事訴訟法第九十五
    條、第七十八條，裁定如主文。
中　　華　　民　　國　　九十一　　　年　　　一　　　　月　　三十一　　　日
          　　　　　　      臺 北 高 等 行 政 法 院  第 三 庭
                                　審 判 長 法  　官  徐 瑞 晃
                                　　　　　 法    官  曹 瑞 卿
                                           法    官  吳 慧 娟
右為正本係照原本作成。
如不服本裁定，應於送達後十日內向本院提出抗告狀（須按他造人數附繕本）。
中　　華　　民　　國　　　九十一　　年　　　二　　　　月　　　一　　　　日
   　　　　　　　　　　　　　　    　      書 記 官  林 玉 卿
